臺灣臺中地方法院刑事判決　　　　　　　　　　　　九十三年度訴字第一八八二號
　　公　訴　人　臺灣臺中地方法院檢察署檢察官
　　被　　　告　癸○○
　　指定辯護人　本院公設辯護人　己○○
右列被告因行使偽造有價證券等案件，經檢察官提起公訴（九十二年度偵字第二一六
五六號、九十三年度偵字第三一五六號、第一一八四一號），及移
三年度核退偵字二六三號），並當庭言詞聲請改依協商程序而為判決，本院判決如左
：
    主  文
癸○○共同行使偽造之有價證券，處有期徒刑壹年捌月。
如附表一所示之偽造支票壹紙，扣案之機車買賣合約書上偽造「陳生揚」署押貳枚，
鑰匙壹支，及如附表二所示之偽造支票壹紙，均沒收。
    犯罪事實及理由
一、犯罪事實：(一)、癸○○與庚○○（待通緝到案後，另行審結）共同基於行使偽造
    之有價證券及意圖為自己不法所有之犯意聯絡，於民國九十二年五月上旬某日，
    由庚○○負責自姓名年籍均不詳之成年人，取得由該成年人以偽造丙○○之印章
    一枚後，再持以偽蓋丙○○印文各二枚之方式，所偽造如附表一、二所示之支票
    各一紙，再交由癸○○負責向不知情之辛○○佯稱：上開二紙支票係由庚○○之
    伯父所開立云云，並將上開二紙偽造之支票行使交付予辛○○，委託辛○○代為
    持該二紙偽造之支票，向他人調取現金，致辛○○因而陷於錯誤，同意代為調取
    現金。嗣於辛○○持該二紙偽造之支票分別向丁○○、子○○二人調得現金後，
    但尚未將所調得之現金交付予癸○○前，該二紙偽造之支票即經丙○○掛失止付
    而退票，無法兌現，辛○○乃未將所調得之現金交付予癸○○，致未能得逞。(二)
    、癸○○承前同一意圖為自己不法所有之概括犯意，於九十二年七月二十五日上
    午九時許，在臺中市○○區○○路二段二四九之九巷一六號前，持其所有鑰匙一
    支，竊取張憲宗所有，由戊○○所持有使用之車牌號碼：ＬＺＫ–七八○號重型
    機車一部。嗣於九十二年八月一日晚上十一時三十分許，其騎乘上開機車行經臺
    中市○區○○路與市○路○○路口附近，為警查獲，並扣得其所有供犯竊盜罪所
    用之鑰匙一支。(三)、癸○○於九十二年八月二十二日下午五時許，在臺中市○區
    ○○路「私立中國醫藥大學」附近，因見陳生陽所有，由壬○○所持有使用之車
    牌號碼：ＦＢ三–九三七號重型機車之鑰匙漏未取出，乃承前同一意圖為自己不
    法所有之概括犯意，以徒手發動電門之方式，竊取該部機車。其於得手後，復在
    該機車之置物箱內發現該機車之行車執照，得知該機車為陳生陽所有，隨承前同
    一意圖為自己不法所有之概括犯意及偽造署押、偽造私文書、行使偽造私文書之
    犯意，於九十二年八月二十三日下午三時許，騎乘該機車，搭載與其具有共同犯
    意聯絡之庚○○，一同至由不知情之甲○○所經營之臺中市○○區○○路一四二
    之一號「坤發機車行」。二人共同以向甲○○佯稱：癸○○即為陳生陽，其因家
    有喪事，急需用款，欲出售該機車予甲○○，但癸○○僅有攜帶該機車之行車執
    照，漏未攜帶國民身分證，日後再補辦機車過戶登記云云之詐術，致使甲○○因
    而陷於錯誤，同意以新臺幣（下同）一萬一千元之代價，購買該部機車，並先交
    付五千元之訂金予癸○○，所餘六千元價金則待辦理機車過戶登記後，再行給付
    。癸○○旋以在機車買賣合約書（一式一份）上，偽簽「陳生陽」署押二枚之方
    式，偽造係由陳生陽本人出售上開機車予甲○○之機車買賣合約書之私文書一份
    ，之後再將之行使交付予甲○○，足以生損害於甲○○、陳生陽二人。嗣因甲○○於九十三年二月三日下午一時許，騎乘該機車行經臺中市○○區○○路與水湳
    路交岔路口附近，為警查獲，始循線查知上情。
二、證據：被告癸○○於本院準備程序、審理及訊問時之自白，同案被告庚○○於偵
    查、本院準備程序、審理之供述，證人丙○○於警詢、偵查及本院準備程序之證
    述，被害人壬○○、戊○○二人分別於警詢及本院準備程序之指述，被害人陳生
    揚於本院準備程序之指述，被害人甲○○於警詢、偵查及本院準備程序之指述，
    證人子○○、丁○○、辛○○、乙○○及施雅芳等五人分別於警詢及本院審理時
    之證述，搜索扣押筆錄、扣押筆錄、車籍作業系統查詢認可資料各一紙，車輛失
    竊、車牌失竊資料個別查詢報表–查詢車輛認可資料二紙，照片四幀，臺灣票據
    交換所臺中市分所九十二年七月一日臺票字中第九二○七七五號函、第九二○七
    七六號函檢送之票據提示人資料查報表、退票理由單影本、票據正反面影本、遺
    失票據申報書正、副本各一份，扣案之機車買賣合約書一份、鑰匙一支，及如附
    表二所示之支票一紙。
三、檢察官以九十三年度核退偵字第二六三號移送併案審理之被告所犯如一、(二)、所
    示之竊盜犯行部分，因與其經檢察官起訴之如一、(三)、所示之竊盜犯行部分，具
    有連續犯之裁判上一罪關係，為起訴效力所及，本院自應併予審理。
四、本件經檢察官與被告於審判外達成協商之合意且被告已認罪，其合意內容為：被
    告願受科刑範圍為有期徒刑一年八月之宣告。經查：上開協商合意並無刑事訴訟
    法第四百五十五條之四第一項所列情形，檢察官聲請改依協商程序而為判決，本
    院爰不經言詞辯論，於協商合意範圍內為協商判決。
五、依刑事訴訟法第四百五十五條之四第二項、第四百五十五條之八、第四百五十四
    條，刑法第二十八條、第二百零一條第二項（業經公訴人當庭更正起訴法條）、
    第二百十六條、第二百十條、第三百二十條第一項、第三百三十九條第一項，第
    五十五條、第二百零五條、第二百十九條、第三十八條第一項第二款，罰金罰鍰
    提高標準條例第一條前段，判決如主文。
六、同案被告庚○○部分，待通緝到案後，另行審結，附予敘明。
七、本判決除有刑事訴訟法第四百五十五條之四第一項第一款、第二款、第四款、第
    六款、第七款所定情形之一，或違反同條第二項規定者外，不得上訴。
八、如有右開得上訴之情形，得自收受判決送達之日起十日內，向本院提出上訴書狀
    ，上訴於第二審法院。
中      華      民      國      九十四      年      三      月    九    日
                                臺灣臺中地方法院刑事第十二庭
                                    審判長法  官  王  鏗  普
                                          法  官  劉  兆  菊
                                          法  官  唐  敏  寶
右正本證明與原本無異。
                                          書記官
中    華    民    國      九十四      年       三      月     十四    日
附錄犯罪科刑法條
刑法第二百零一條第二項
行使偽造、變造之公債票、公司股票或其他有價證券，或意圖供行使之用，而收集或
交付於人者，處一年以上七年以下有期徒刑，得併科三千元以下罰金。
刑法第二百一十條
偽造、變造私文書，足以生損害於公眾或他人者，處五年以下有期徒刑。
刑法第二百一十六條
行使第二百十條至第二百十五條之文書者，依偽造、變造文書或登載不實事項或使登
載不實事項之規定處斷。
刑法第三百二十條第一項
意圖為自己或第三人不法之所有，而竊取他人之動產者，為竊盜罪，處五年以下有期
徒刑、拘役或五百元以下罰金。
刑法第三百三十九條第一項
意圖為自己或第三人不法之所有，以詐術使人將本人或第三人之物交付者，處五年以
下有期徒刑、拘役或科或併科一千元以下罰金。
附表一
支票號碼            發票日            面額    付款人                發票人
ＳＣ0000000  0十二年六月七日  三萬元  第七商業銀行水湳分行  丙○○
附表二
支票號碼           發票日             面額    付款人                發票人
ＳＣ0000000  0十二年六月七日  四萬元  第七商業銀行水湳分行  丙○○
